臺灣苗栗地方法院民事判決
111年度重訴字第10號
原      告  雄獅旅行社股份有限公司

法定代理人  王文傑  
訴訟代理人  王允澧  
被      告  洪子淳  

上列當事人間請求侵權行為損害賠償事件，本院於民國111年7月
14日言詞辯論終結，判決如下：
    主  文
被告應給付原告新臺幣2,758,167元，及自民國108年10月1日起
至清償日止，按年息百分之5計算之利息。
本判決於原告以新臺幣900,000元為被告供擔保後，得假執行。
    事  實
一、原告起訴主張:被告明知其無法取得低價旅遊行程商品，竟
    基於詐欺犯意，對外誑稱可取得旅行社優惠套票代訂旅遊行
    程，使如附表所示被害人陷於錯誤而交付信用卡資料，被告
    以此機會偽造被害人信用卡授權書後，傳真予原告訂購旅遊
    商品，造成原告陷於錯誤，誤認被害人共計15人已同意刷卡
    消費，而提供如附表所示旅遊服務予實際出團參加者。被告
    之上開詐欺犯行，業經本院108年度訴字第414號刑事判決判
    處詐欺取財等罪刑在案。原告因被告之詐欺行為受有新臺幣
    (下同)2,758,167元之損害，爰依侵權行為之法律關係，提
    起本訴。並聲明：㈠被告應給付原告新臺幣2,758,167元，並
    自刑事附帶民事訴訟起訴狀繕本送達之翌日起至清償日止，
    按年息百分之5計算之利息。㈡訴訟費由被告負擔。㈢願供擔
    保，請准宣告假執行。
二、被告經合法通知，未於言詞辯論期日到場，亦未提出準備書
    狀作何聲明或陳述。
    理  由
一、被告未於言詞辯論期日到場，核無民事訴訟法第386條各款
    所列情形，爰依原告聲請，由其一造辯論而為判決。
二、按訴狀送達後，原告不得將原訴變更或追加他訴，但擴張或
    減縮應受判決事項之聲明者，不在此限；民事訴訟法第255
    條第1項第3款定有明文。原告原起訴請求被告應給付7,921,
    767元；嗣於本院審理時變更為被告應給付2,758,167元（卷
    第197頁），核屬減縮應受判決事項之聲明，揆諸前揭規定
    ，自應准許。
三、原告主張因被告之詐欺取財行為，致其受有2,758,167元損
    害，經本院刑事判決判處詐欺取財罪刑在案乙節，有上開判
    決在卷可憑（卷第15至160頁）。而被告經合法通知，無正
    當理由，未於言詞辯論期日到場爭執，亦未提出書狀爭執，
    依民事訴訟法第280條第3項準用同條第1項規定，視同自認
    ，故原告主張被告上開詐欺取財行為，致其受有2,758,167
    元損害之情，即堪憑採。
四、按因故意或過失，不法侵害他人之權利者，負損害賠償責任
    ；民法第184條第1項前段定有明文。被告明知其無權亦無無
    代理權，竟偽造信用卡授權書詐騙原告，使原告陷於錯誤與
    之交易，提供旅遊服務予實際出團參加者，自係不法侵害原
    告之財產權，是原告依侵權行為之法律關係請求被告賠償損
    害，自有理由。
五、綜上所述，原告依侵權行為法律關係，請求被告賠償2,758,
    167元，並自刑事附帶民事訴訟起訴狀繕本送達翌日即自108
    年10月1日起（附民卷第43頁）至清償日止，按年息百分之5
    計算之利息，為有理由，應予准許。
六、原告陳明願供擔保聲請宣告假執行，經核與規定相符，爰酌
    定相當之擔保金額准許之。
七、本件係經刑事庭裁定移送民事庭審理之刑事附帶民事訴訟，
    依刑事訴訟法第504條第2項規定，免納裁判費，本件亦無其
    他訴訟費用支出，故無庸諭知訴訟費用之負擔。
中　　華　　民　　國　　111 　年　　7 　　月　　 29 　日
                  民事第二庭  法　官　 黃怡玲
以上正本係照原本作成。
如對本判決上訴，須於判決送達後20日內向本院提出上訴狀（須
附繕本）。如委任律師提起上訴者，應一併繳納上訴審裁判費。
中　　華　　民　　國　　111 　年　　7 　　月　　29　　日
　　　　　　　　　            書記官   陳映綺
　　　　　　　　　
附表:
編號 被害人 盜刷日期 金 額 銀行 及卡號 購買旅遊商品 實際出團 參加者 證 據          （偵查卷） 備 考 1 陳泠杉 107年1月30日 103,500元 中國信託0000000000000000 迎春北海道破冰船戲雪南雄5日 劉鄭素花 傳真刷卡授書（卷F第19頁）、訂單資料（卷F第49頁）、信用卡簽刷過戶紀錄存查聯（卷F第77頁）。  2 陳泠杉 107年2月6日 80,000元 中國信託0000000000000000 阪阪北陸草莓戲雪5日(高雄) 陳宥竹、楊聿玲、陳汯昀、陳奕勳、蘇羽華、許勝崴、許仲德、許勝淮、陳妍瑄 傳真刷卡授書（卷F第21頁）、訂單資料（卷F第頁第51頁）、信用卡簽刷過戶紀錄存查聯（卷F第79頁）  3 陳泠杉 107年2月6日 119,600元 中國信託0000000000000000 旅屐桂林龍勝無購物5日 賴振聲、黃美玲、葉坤軒、陳樹竹 傳真刷卡授書（卷F第23頁）、訂單資料（卷F第53頁）信用卡簽刷過戶紀錄存查聯（卷F第81頁）。  4 賴秀品 107年5月15日 113,700元 新光銀行0000000000000000 旅天下旅展 經典義大利 全覽獨家品酒12日 林建川、陳泠杉 傳真刷卡授書（卷F第25-27頁）訂單資料（卷F第55頁）、信用卡簽刷過戶紀錄存查聯（卷F第77頁）。 108年2月25日退款   107年5月15日 37,900元      5 詹惠雯 107年5月16日 30,120元 玉山銀行0000000000000000 韓國首爾愛琳酒店 朱家儀、林哲宇、胡秉汶、魏均晏、邱韋婷、李昱治 1.告訴人詹惠雯之指述（卷C第27- 29頁、第60   頁）。 2.傳真刷卡授書（卷F第29頁）、訂單資料（卷F第57頁）、信用卡簽刷過戶紀錄存查聯（卷F第87頁）、聲明書、特約商店調整通知單（卷F第頁第108-111頁）。 107年10月2日退款 6 詹惠雯 107年5月16日 121,800元 玉山銀行0000000000000000 特選奥捷鹽 礦國王湖10日 邱志文、洪儷菁 1.告訴人詹惠雯之指述（卷C第27-29頁、第60頁）。 2.傳真刷卡授書（卷F第31頁）、訂單資料（卷F第59頁）、信用卡簽刷過戶紀錄存查聯（卷F第89頁） 107年10月2日退款 7 魏宏嘉 107年5月16日 37,001元 臺中商業銀行0000000000000000 臺 北 - 日本大阪來回機票 林妙穎、許家珍、童冠翰、陳彥宏 傳真刷卡授書（卷F第33頁）、訂單資料（卷F第頁第61-63頁）、信用卡簽刷過戶紀錄存查聯（卷F第頁第91頁）、聲明書、扣款通知函、商店對帳單（卷F第113-119頁） 107年10月29日退款 8     臺 北 - 日本大阪來回機票    9 賴月足 107年5月16日 37,001元 臺中商業銀行0000000000000000 日本沖繩尊山海景皇宮度假酒店 林妙穎、許家珍、童冠翰、陳彥宏 傳真刷卡授書（卷F第35頁）、訂單資料（卷F第頁第65、67頁）、信用卡簽刷過戶紀錄存查聯（卷F第93頁）、聲明書、扣款通知函、商店對帳單（卷F第121-127頁） 107年10月29日退款 10     日本沖繩WBF水之都那霸酒店    11 賴宛妮 107年5月29日 54,904元 新光銀行0000000000000000 臺 北 - 日本成田來回機票 文秋蘭、王興鈐 傳真刷卡授書（卷F第37頁）、訂單資料（卷F第69頁）、信用卡簽刷過戶紀錄存查聯、信用卡爭議款扣款通知函（卷F第95頁、第213-214頁） 108年1月14日退款 12 陳亭妤 107年6月11日 155,200元 花旗銀行0000000000000000 特選立山雪牆雙溫泉松松6日 黃碧華、蔣月雲、陳溦均、陳寶凰 傳真刷卡授書（卷F第39頁）、訂單資料（卷F第71頁）、信用卡簽刷過戶紀錄存查聯（卷F第97頁）、信用卡爭議帳款聲明書、特約商店調整通知單（卷F第129-133頁） 107年10月25日退款 13 方建智 107年6月12日 1,674元 台新銀行00000000000000 臺 北 - 日本關西來回機票 高于珊、陳奕伶 傳真刷卡授書（卷F第41-43頁）、訂單資料（卷F第73頁）、信用卡簽刷過戶紀錄存查聯（卷F第99-101頁）、信用卡爭議帳款聲明書、扣款通知函、聲明書、特約商店調整通知單（卷F第135-143頁） 107年11月26日退款   107年6月12日 50,000元 玉山銀行0000000000000000    107年10月2日退款 14 方建智 107年6月12日 150,000元 花旗銀行000000000000000 經典花戀北海道千5日 林憲聲、張青芬、蕭玉菁林張麗雪 傳真刷卡授書（卷F第45、47頁）、訂單資料（卷F第75頁）、信用卡簽刷過戶紀錄存查聯（卷F第103-105頁）、信用卡爭議帳款聲明書、特約商店調整通知單（卷F第145-147頁） 107年10月25日退款   107年6月12日 25,600元 台新銀行0000000000000000    107年11月28日退款 15 陳激均 107年5月11日 146,400元 中國信託0000000000000000 特選春櫻悠閒北海道5日 陳秋絨、陳秋菊、陳秋芬、陳秋薇、陳秋如 傳真刷卡授權書、信用卡簽刷過戶紀錄存查聯、訂單資料、信用卡爭議款扣款通知書、持卡人聲明書（卷F第166-171頁） 107年1月3日退款 16 陳激均 107年5月12日 32,877元 中國信託0000000000000000 曼谷ARTE HOTEL 蔡奕箕 傳真刷卡授權書、信用卡簽刷過戶紀錄存查聯、訂單資料、信用卡爭議款扣款通知書、持卡人聲明書（卷F第172-178頁） 108年1月3日退款 17     臺 北 - 泰國曼谷來回機票    18 陳激均 107年6月28日 250,000元 中國信託0000000000000000 經典浪漫希臘vs繁華杜拜10日 薛霈枎、薛宇勝、薛以昕、洪翠孺、吳麗色、薛以婕 傳真刷卡授權書、信用卡簽刷過戶紀錄存查聯、訂單資料、信用卡爭議款扣款通知書、持卡人聲明書（卷F第179-183頁） 108年1月3日退款 19 蘇秀惠 107年6月28日 150,000元 國泰世華000000000000000 經典浪漫希臘vs繁華杜拜10日 薛霈枎、薛宇勝、薛以昕、洪翠孺、吳麗色、薛以婕 傳真刷卡授權書、信用卡簽刷過戶紀錄存查聯、訂單資料、信用卡爭議款扣款通知書、持卡人聲明書（卷F第185-189頁） 108年1月3日退款 20 賴貴美 107年5月11日 338,700元 中國信託000000000000000 特選春櫻悠閒北海道5日 周本樑、陳秋蘭、林繼宏、陳秋如、邱文昌、陳阿孝、蘇明哲、陳秋芬、蘇宗代、陳秋絨、陳秋薇、江束卿、賴嘉惠 傳真刷卡授權書、信用卡簽刷過戶紀錄存查聯、訂單資料、信用卡爭議款扣款通知書、持卡人聲明書（卷F第190-195頁） 108年1月3日退款 21 賴貴美 107年5月11日 112,900元 匯豐銀行0000000000000000 立山雪牆花卉緻景6日（台中） 吳崇文、賴嘉惠、張瓊瑤、林政修、林燕鈴、賴宗成、曾淑淇、張姚菊惠 傳真刷卡授權書、信用卡簽刷過戶紀錄存查聯、訂單資料、信用卡爭議款扣款通知書、信用卡消費爭議帳款申訴聲明書、持卡人聲明書（卷F第196-203頁） 108年1月3日退款 22     特選春櫻悠閒北海道5日    23 張錦水 107年6月24日 230,000元 美國運通000000000000000 經典高松四國小豆島溫泉5日 詹佳樺、林昌志、林呈恩、林靜穗、林呈睿、林鄭玉品 傳真刷卡授權書、信用卡簽刷過戶紀錄存查聯、訂單資料、聯合信用卡中心爭議帳款通知、特約商店調整通知單（卷F第228-243頁） 108年2月20日退款   107年6月24日 161,400元 美國運通000000000000000 優質三都鐵路快速USJ5日 林麗香、徐春龍、宋佩芬、黃樹林、何彥暉、石圳松   24 林崇德 107年5月29日 10,000元 新光銀行0000000000000000 阪阪北陸立山合掌村螃蟹5 日 蔡淑芬、莊崑 傳真刷卡授權書、信用卡簽刷過戶紀錄存查聯、訂單資料、信用卡爭議款扣款通知函、信用卡爭議帳款申訴授權書、商店對帳單（卷F第254-264頁） 108年2月25日退款   107年5月30日 16,320元 新光銀行0000000000000000 日本東京上野三井園酒店4晚 文秋蘭、王興鈐   25 林靖愷 107年6月11日 239,142元 台新銀行0000000000000000 法國-台北單程機票 曾嬿蓁、曾辛喬、林驛承 傳真刷卡授權書、信用卡簽刷過戶紀錄存查聯、訂單資料、信用卡爭議款扣款通知函、信用卡爭議帳款聲明書、台新銀行爭議款聲明書、商店對帳單（卷F第265-271頁） 108年4月12日退款 26 陳蛛潔 107年6月11日 159,428元 台新銀行000000000000000 法國-台北單程機票 陳柏蔚、蔡士隆 傳真刷卡授權書、信用卡簽刷過戶紀錄存查聯、訂單資料、信用卡爭議款扣款通知函、台新銀行爭議款聲明書、信用卡爭議帳款聲明書、台新銀行爭議款聲明書、商店對帳單（卷F第272-278頁） 108年4月16日退款 合計   2,758,167元